【裁判字號】    96,訴,1257
【裁判日期】    970619
【裁判案由】    違反槍砲彈藥刀械管制條例
【裁判全文】
臺灣臺南地方法院刑事判決              96年度訴字第1257號
公  訴  人  臺灣臺南地方法院檢察署檢察官
被      告  丙○○
選任辯護人  彭大勇律師
            林士龍律師
上列被告因違反槍砲彈藥刀械管制條例案件，經檢察官提起公訴
（96年度偵字第3946號），本院判決如下：
    主  文
丙○○未經許可，販賣可發射子彈具有殺傷力之改造手槍，處有
期徒刑柒年陸月，併科罰金新台幣壹拾萬元，罰金如易服勞役，
以新台幣壹仟元折算壹日。
    事  實
一、丙○○未經許可，於民國95年10月20日凌晨4時許，在台南
    市○○○路之一心KTV，以新台幣2萬5千元之價格，販賣可
    發射子彈具有殺傷力之仿BERETTA廠84型半自動手槍製造之
    改造手槍1枝（含彈匣2個，槍枝管制編號：0000000000號）
    予甲○○（已由本院另案審結）。甲○○取得上開改造手槍
    後，即藏放在臺南縣關廟鄉埤頭村104之6號住處。嗣因板橋
    憲兵隊、刑事警察局偵九隊第一組及台南市警察局第五分局
    共同偵辦郭皇志等人涉嫌槍砲案件，於監聽綽號「蟳仔」即
    丙○○之行動電話內容中，研判甲○○涉嫌向丙○○購買槍
    枝，乃通知甲○○到案說明，甲○○主動坦承持有改造手槍
    之事實，並告知槍枝購買來源與手槍藏放地點，再由憲兵隊
    於翌日前往該處所搜索，並起獲上開改造手槍，及循線查獲
    丙○○販賣改造槍枝之情。
二、案經臺南市警察局第五分局報告臺灣臺南地方法院檢察署偵
    查起訴。
    理  由
一、按現行刑事訴訟法為保障被告之反對詰問權，排除具有虛偽
    危險性之傳聞證據，以求實體真實之發見，於該法第159 條
    第1項明定被告以外之人於審判外之言詞或書面陳述，除法
    律有規定者外，不得作為證據。而刑事訴訟法第159條之1至
    159條之4為傳聞法則之例外規定，被告以外之人於審判外之
    陳述，雖不符前四條之規定，但經當事人於審判程序同意作
    為證據，法院審酌該言詞陳述或書面陳述作成時之情況，認
    為適當者，亦得為證據；當事人、代理人或辯護人於法院調
    查證據時，知有第159條第1項不得為證據之情形，而未於言
    詞辯論終結前聲明異議者，視為有前項之同意，刑事訴訟法
    第159條之5定有明文。本件檢察官提出之供述及非供述證據
    關於證據能力部分：
  (一)證人甲○○之供述證據：證人甲○○於警詢之供述，業據被
    告之辯護人於準備程序時爭執為審判外之陳述，應予排除。
    至證人甲○○於偵查中具結後之證詞，雖亦據被告之辯護人
    爭執無證據能力，但該項證據係證人於偵查中向檢察官所為
    之陳述，嗣於本院審理時，證人甲○○到庭詰問後，證述內
    容與其偵查中所述亦大致相符，另參照偵查卷內相關資料，
    證人甲○○證述過程正常，並無任何顯有不可信之情況存在
    ，依據刑事訴訟法第159條之1第2項規定，應具有證據能力
    ，得為證據。
  (二)其餘供述或非供述證據：被告及其辯護人均不爭執該等證據
    之證據能力，迄至言詞辯論終結前，亦未主張該等證據有刑
    事訴訟法第159條第1項不得為證據之情形，及經本院審酌後
    ，認上開證據作成之情況，均無不適當之情形，依據刑事訴
    訟法第159條之5規定，應認均有證據能力，亦得為證據。
二、本件證人甲○○持有之改造手槍1支（含彈匣2個），經搜索
    查獲，並送請內政部警政署刑事警察局鑑定結果：認送鑑之
    上開改造手槍1枝（含彈匣2個，槍枝管制編號：0000000000
    號），係由仿BERETTA廠84型半自動手槍所製造之槍枝，換
    裝土造金屬槍管而成之改造手槍，機械性能良好，可擊發適
    用子彈，認具殺傷力等情，有該局96年3月20日刑鑑字第096
    0031999號槍彈鑑定書1份、搜索扣押筆錄（參見本院卷第30
    -36頁之檢察官補充理由書附件），及有扣案之改造手槍1枝
    （含彈匣2個）可資佐證，是證人甲○○持有之手槍，係可
    發射子彈具有殺傷力之改造槍枝之事實，應足認定。
三、訊據被告丙○○否認販售上開改造手槍予證人甲○○，辯稱
    ：證人甲○○曾經為案外人楊哲銘保管過槍枝3至4支，扣案
    的手槍可能是其中之一。至於檢方提出伊與證人甲○○之通
    訊監察譯文內容，是二人談論買中古車的事云云。惟查：
  (一)系爭槍枝係證人甲○○與被告丙○○接洽後所購得乙節，業
    據證人甲○○於偵查中先透過指認室，指認交易對象為被告
    丙○○後，再證述：時間我忘了，在台南市的一心KTV將槍
    交給我。我是透過他的關係才買到，賣主是李文旗。我不認
    識李文旗，只認識丙○○，是本件查獲後才知道賣的人是李
    文旗。（當時你錢交何人？）交給丙○○2萬元。（問：槍
    是丙○○交給你）是。（問：丙○○交給你的槍是你被警方
    搜索到的改造手槍）是。我是聽丙○○說他有在製造槍，我
    才跟他買。（問：丙○○當時是說槍是他自己在製造還是有
    其他人在製造？）他只有跟我講說是他們。（問：你要跟他
    買槍都是用電話與丙○○聯絡？）對等語。復於本院審理時
    證稱：（問你被查獲的槍枝，是向何人買的？）丙○○。（
    問：是在何時何地？）何時我忘記了，是在一心ktv交的。
    （問：你們如何聯絡？）電話聯絡。我打給他。我告訴他我
    有錢，請他把東西拿過來。（問：你如何告訴他要買槍？）
    我透過被告的關係向他的朋友李文旗買的。（問：你為何知
    道李文旗有賣槍？）丙○○說的。（問：買槍的價格為何？
    ）兩萬或兩萬五等語。對照上開證述內容，雖關於買賣改造
    槍枝之價金係2萬元或2萬5千元，略有不同，但對於與被告
    接洽購槍之經過、交付金錢與槍枝之地點等重要事項，均陳
    述明確，內容亦大致相符。
  (二)且由檢方提出之下列通聯譯文（按被告已不否認下列通話內
    容之事實，僅辯稱係談論購買二手車事宜），其中：
  1.95年10月15日上午7時46分至7時49分，綽號西瓜男子打電話
    予被告，告知「濱仔」（即證人甲○○）明天就要拿了，確
    定要，被告回答原本是有，但是現在沒辦法，因為被啟程的
    爸爸用去了；西瓜接著問要幾天才有？被告要其先與濱仔談
    價錢；西瓜再詢問價格如何喬？被告回答隨便；之後兩人討
    論價格，最後被告表示因為我們以後需要用到東西，也是用
    的到，最後表示25；西瓜再問如果25我們兩個就都沒了，被
    告回答沒關係。（參見本院卷第37頁）
  2.同日上午7時51分至7時54分（被告與西瓜通話完畢後），被
    告打電話予綽號「旗哥」之男子，，告知「濱仔」明天放假
    ，並說他朋友說要那個，後來他朋友反反覆覆不想要了，濱
    仔就說不然他自己要了，剛才西瓜跟我說他們明天要放假了
    ，旗哥回答明天喔；被告再問明天有辦法馬上出來嗎？他是
    準備現金了，旗哥回答知道了；之後被告說如果明天沒有的
    話，就是他放假這段期間內看有沒有辦法處理？旗哥回答一
    定有的啦，那個明天聯絡就有了啦；被告再問有喔？旗哥回
    答攏便便啦。（參見本院卷第38頁）
  3.95年10月20日3時58分至3時59分，被告打電話予濱仔，詢問
    人在何處？證人甲○○回答我在一心（即一心KTV）；被告
    問要過去那邊找你嗎？證人回答等一下，並問那台車有沒有
    牽？被告回答有，證人即稱好啊，那拿來這邊交就好了。（
    參見本院卷第39頁）
  4.95年10月20日11時8分至11時20分，被告打電話予一名友人
    告知其昨天有進入市區，還牽了一台車，約2、3點的時候，
    並表示是去找濱仔，到4點多才走，對方詢問找濱仔幹啥？
    被告回答濱仔跟我朋友牽一台中古車你不知道嗎？對方回答
    喔你上次跟我說的那架嗎？被告回答嗯那台K8仔（參見本院
    卷第40頁）。
    上開譯文提及：證人要放假、被告最後向西瓜表示價錢是25
    、被告向旗哥表示證人已準備現金、被告與證人約定在一心
    KTV交付物品等情節，核與證人證稱當時人在澎湖當兵，放
    假時才能回台灣、買槍價金是2萬5千元、是以現金購買及與
    被告在一心KTV進行交易等事實，均完全相符。足見，除雙
    方交易物品究為何物，尚有疑義外，其餘譯文內容均與證人
    證述之事實互核相符，可徵證人之證詞有高度可信度。
  (三)雖上開通話譯文未提及槍枝，僅證人詢問被告「車有沒有牽
    ？」之對話。但據證人甲○○證稱：那是槍的術語等語在卷
    （參見本院卷第122頁）。且槍枝為管制物品，持有槍枝即
    已構成違法，遑論販賣，因此犯罪嫌疑人談及槍枝相關事項
    ，慣常以不同之術語代替，鮮有直稱槍枝或子彈，此為偵查
    實務或法院審理類型案件時所常見，證人於電話中為詢問被
    告是否已取得槍枝，而陳稱「車有沒有牽？」之對話，符合
    社會常情。何況，若被告與證人交易物品果為車輛，以車籍
    之管理、登記有一定之制度，苟真有車輛買賣之事實，當可
    輕易查知其交易對象，對此顯為有利於被告之重要事實，何
    以迄至本院審理終結前，被告均未提供該車輛之車主姓名、
    聯絡電話、住處或是車牌號碼等資料供本院查證？尤有甚者
    ，證人甲○○案發時正在澎湖服兵役，並無購車之需求。參
    以證人為警查獲持有改造手槍之經過，係員警監聽被告通話
    時，研判證人有向被告購買改造槍枝嫌疑，乃約談證人到案
    說明，並提示上開通話譯文，證人見無法隱瞞，始全盤託出
    上情，再由憲兵隊成員持搜索票前往證人供出之藏放槍枝地
    點起出槍枝等情。是本件證人向被告購買之物品確為扣案之
    改造手槍無訛，被告空言辯稱證人係購買中古車，不足採信
    。
  (四)另被告之辯護人雖以證人前後供述購買槍枝之價金不同，於
    警詢或偵查中或本院審理時，供述試射子彈數量亦不一致，
    認其證詞不可採。並以證人是因為供出上游可輕判，才說手
    槍是向被告買的，實際上證人有替案外人楊哲銘保管過槍枝
    ，槍枝可能就是保管的槍枝之一，縱使槍枝是購買的，證人
    大可以向楊哲銘買，不需向被告購買云云。但證人關於買賣
    價金為2萬元或2萬5千元、有無購買子彈，或其試射子彈數
    量係1顆或2、3顆或4、5顆，前後證述雖非完全一致，但陳
    述數量甚為相近，尚非離譜，應係前後證述時間已間隔些許
    時日，記憶模糊，或為減輕罪責，陳述較少數量之緣故，尚
    難因證人關於價金及子彈數量之陳述有些微差距，即排除其
    全部證詞之可信度。又經本院調閱證人甲○○因持有本件改
    造槍枝而遭起訴之卷證資料及判決（即本院96年度訴字第
    1258 號），證人甲○○係因符合自首要件，而經本院審酌
    後予以減輕其刑，顯見，證人於另案獲得減刑或輕判，與其
    是否有供出槍枝來源無關。且據證人甲○○證稱：楊哲銘住
    在伊隔壁，楊哲銘說他要出去，所以把槍枝交由伊代為保管
    ，保管時間不到一天。槍枝後來由楊哲銘拿回去了。楊哲銘
    已經死亡，楊哲銘未死之前因為伊那時候沒有想到要買槍，
    也沒有錢，所以才未向楊哲銘購買等語。辯護人因證人曾為
    他人保管槍枝之情，即質疑扣案之改造槍枝係證人為他人保
    管之槍枝，或證人並無向被告購買槍枝之必要，顯係個人片
    面臆測之詞，缺乏相關事證，均不足採信。
  (五)又證人於偵查及本院審理時證述過程中，雖提及扣案之改造
    槍枝是透過被告向李文旗購買等語。但回復證人偵查中及本
    院審理時之證述購買槍枝前後經過略為：我是聽丙○○說他
    有在製造槍，我才跟他買。（問：丙○○是如何跟你講？）
    他說他們有在製造槍。（問：他當時有說槍是他自己在製造
    還是有其他人在製造？）他只跟我說是他們。我是透過被告
    的關係才買到的，賣主是李文旗。我不認識李文旗，只認識
    丙○○，本件被查獲後才知道賣主是李文旗。買槍的時候我
    只知道叫「阿其」。買槍的價格是被告跟我講的等語（參見
    96 偵字第3946號卷第14-15頁、本院卷第125-126頁）。再
    對照上開譯文中，被告經由綽號西瓜之人告知證人確定要買
    （槍），明天就要拿之後，因其手中原本可供交貨之槍枝已
    被他人使用，乃要西瓜先和證人喬價錢，並向西瓜表示價錢
    是25 。之後，被告再以電話聯絡旗哥（即李文旗）詢問旗
    哥可否提供槍枝？旗哥回答可以，被告即未再向旗哥請示槍
    枝價錢或其他交易事項。而係於取得槍枝後，主動聯絡證人
    ，並約定在一心KTV進行交易。顯見，證人係因被告主動告
    知伊與朋友有在製造槍枝，證人如欲購買槍枝，可向被告說
    ，證人在購買槍枝之前，僅知悉被告朋友叫「阿其」，但不
    認識「阿其」，也不知道「阿其」的姓名。證人決定要購買
    槍枝後，亦是透過西瓜之人與被告聯繫及談妥交易價格，亦
    即被告有價格決定權限，最後進行交易行為時，因被告原有
    可供交付之槍枝，先為他人使用，手中已無槍枝可交付，乃
    聯絡旗哥是否能提供槍枝，待其取得槍枝後，始主動與證人
    聯繫並約定交易地點，完成交易行為。因此，與證人進行槍
    枝買賣之對象確為被告無誤，旗哥應係提供改造槍枝予被告
    之來源上游而已。本件被告販賣改造手槍予證人甲○○之事
    實，事證明確，應依法論科。
四、核被告丙○○所為，係犯槍砲彈藥刀械管制條例第8條第1項
    之未經許可，販賣可發射子彈具有殺傷力之改造手槍罪。爰
    審酌被告正值青年，並無前科，如能精進個人專業或知識，
    應能對家庭或社會有所貢獻，卻不思正途，平日交往對象複
    雜，並有持槍自重之情，嚴重危害社會秩序及民眾安全，再
    由證人甲○○經傳喚到庭作證後，本院詢問被告對於證人之
    證詞有何意見時，被告雖坐於應訊發言台，卻以兇狠眼光，
    瞪視坐於旁邊之證人，並以不友善之語氣質問證人，經本院
    出言制止，神情亦是不在意，對於本院之訊問亦是飾詞狡辯
    ，毫無悔意，行事乖張，未予嚴懲，恐難收刑罰之效等一切
    情狀，量處如主文所示之刑，以示儆懲。
五、據上論斷，應依刑事訴訟法第299條第1項前段、槍砲彈藥刀
    械管制條例第8條第1項，刑法第11條、第42條第3項，判決
    如主文。
本案經檢察官乙○○到庭執行職務。
中    華    民    國    97    年    6     月    19    日
                  刑事第四庭    審判長法  官  鄭文祺
                                      法  官  黃翰義
                                      法  官  許蕙蘭
以上正本證明與原本無異。
如不服本判決應於收受本判後10日內向本院提出上訴書狀，並應
敘述具體理由。如未敘述上訴理由者，應於上訴期間屆滿後20日
內向本院補提理由書狀（均須按他造當事人之人數附繕本）「切
勿逕送上級法院」。
                                      書記官  郭勝華
中    華    民    國    97    年    6     月    19    日
附錄法條全文：
槍砲彈藥刀械管制條例第8條第1項
未經許可，製造、販賣或運輸鋼筆槍、瓦斯槍、麻醉槍、獵槍、
空氣槍或第4條第1項第1款所定其他可發射金屬或子彈具有殺傷
力之各式槍砲者，處無期徒刑或5年以上有期徒刑，併科新臺幣1
千萬元以下罰金。


司法院資訊處製作；財團法人民間司法改革基金會備份。
